臺灣臺北地方法院刑事裁定　
111年度撤緩字第76號
聲  請  人  臺灣臺北地方檢察署檢察官
受  刑  人  裴文謙



上列聲請人因受刑人傷害案件，聲請撤銷緩刑之宣告（111 年度
執聲字第700 號），本院裁定如下：
    主  文
裴文謙於本院一０九年度原簡字第七０號刑事簡易判決所受之緩刑
宣告撤銷。
    理  由
一、聲請意旨略以：受刑人裴文謙因傷害案件，經本院以109 年
    度原簡字第70號判決判處拘役30日，緩刑2 年，緩刑期間付
    保護管束，並應於判決確定之日起1 年內，完成法治教育2
    場次，於民國109 年12月29日確定在案。惟受刑人於緩刑期
    內再犯2 件傷害罪案件（臺灣臺北地方檢察署110 年度偵字
    第27064 號偵查中、臺灣新北地方法院111 年度簡字第236 
    號案件審理中）；且經臺灣臺北地方檢察署觀護人多次發函
    告誡，皆未依規定到署報到，核其行為已合於刑法第75條之
    1第1 項第4 款及保安處分執行法第74條之2 第1 、2 、4 
    款所定得撤銷先前緩刑宣告之原因，爰依刑事訴訟法第476 
    條規定聲請撤銷緩刑等語。
二、受刑人裴文謙前因傷害案件，經本院以109 年度原簡字第70
    號判決判處拘役30日，緩刑2 年，緩刑期間付保護管束，並
    應於判決確定之日起1 年內接受法治教育2 場，於109 年12
    月29日確定等情，有該案判決、臺灣高等法院被告前案紀錄
    表各1 份在卷可佐，是受刑人之緩刑期間為109 年12月29日
    起至111 年12月28日止，參加法治教育期間則為109 年12月
    29日起至110 年12月28日止，合先敘明。
三、關於受刑人是否違反保安處分執行法第74條之2 第1 、2 、
    4 款事由之認定：
㈠、按受保護管束人在保護管束期間內，應保持善良品行，不得
    與素行不良之人往還；服從檢察官及執行保護管束者之命令
    ；對於身體健康、生活情況及工作環境等，每月至少向執行
    保護管束者報告一次，保安處分執行法第74條之2 第1 、2 
    、4 款分別定有明文。次按受保護管束人違反保安處分執行
    法第74條之2 各款情形之一，情節重大者，檢察官得聲請撤
    銷保護管束或緩刑之宣告，保安處分執行法第74條之3 第1 
    項亦有規定。是受保護管束處分之受刑人有違反前揭保安處
    分執行法第74條之2 所定在保護管束期間內應遵守事項，情
    節重大者，經檢察官聲請撤銷緩刑宣告時，法院亦得盱衡個
    案履行應遵守事項之可能、違反應遵守事項之原因及違反的
    情節程度等一切情形，作為審認是否撤銷緩刑之標準。
㈡、查受刑人於110 年4 月12日、5 月10日、6 月2 日、9 月20
    日、11月22日、12月20日、111 年1 月10日、2 月14日、3 
    月7 日經臺灣臺北地方檢察署（下稱臺北地檢署）檢察官合
    法通知，均未遵期報到之事實，有該署歷次告誡函暨送達證
    書、觀護人簽呈附卷可考。由此觀之，受刑人於本院109 年
    度原簡字第70號判決確定後，不知珍惜法院諭知緩刑所給予
    改過遷善之機會，屢次無正當理由拒不配合檢察官之執行指
    揮，未遵期向執行保護管束之臺北地檢署觀護人報到，使檢
    察官及觀護人無從對其執行保護管束，足認受刑人恣意、放
    任保護管束不顧，無視緩刑恩典，亦無配合或服從保護管束
    命令之意，非如原宣告緩刑之確定判決所稱「知所警惕」，
    堪認受刑人違反保安處分執行法第74條之2 第2 款、第4 款
    應遵守事項情節重大，是本院認原宣告之緩刑對受刑人已難
    收其預期效果，而有執行刑罰之必要。至本件聲請雖漏引保
    安處分執行法第74條之3 第1 項規定作為聲請撤銷依據，然
    聲請人已詳述與此相關之理由，本院仍應併予審酌是否據以
    撤銷本案緩刑宣告，附此敘明。
四、綜上所述，聲請人主張受刑人有保安處分執行法第74條之2
    第2 、4 款及保安處分執行法第74條之3 第1 項之撤銷緩刑
    事由，聲請撤銷受刑人本案緩刑之宣告，為有理由，應予准
    許。至聲請人主張受刑人有保安處分執行法第74條之2 第1 
    款、刑法第75條之1 第1 項第4 款之撤銷緩刑事由，聲請撤
    銷受刑人本案緩刑之宣告，惟因聲請事實有上述部分已足裁
    定撤銷本案緩刑之宣告，爰不另論述其餘部分聲請之諭知，
    併此敘明。
五、據上論斷，應依刑事訴訟法第476 條，保安處分執行法第74
    條之3 第1 項，裁定如主文。
中　　華　　民　　國　　111 　年　　7 　　月　　29　　日
　　　　　　　　　刑事第十庭    法　官　陳采葳
上正本證明與原本無異。
如不服本裁定，應於裁定送達後5日內向本院提出抗告狀。因疫
情而遲誤不變期間，得向法院聲請回復原狀。
                                書記官  邱汾芸
中　　華　　民　　國　　111 　年　　7 　　月　　29　　日